臺灣嘉義地方法院民事判決　九十一年度親字第九號
　　原　　　告　乙○○
　　被　　　告　丙○○
　　法定代理人　甲○○
右當事人間請求確認父子關係存在事件，本院判決如左：
    主      文
原告之訴駁回。
訴訟費用由原告負擔。
    事　　　實
甲、原告方面：
一、聲明：確認原告與被告間之親子關係存在。
二、陳述：被告丙○○與原告乙○○經國立成功大學醫學院附設醫院（下簡稱成大醫
    院）鑑定結果，被告確定為原告之女，為辦理戶籍登記及認祖歸宗，實有確認兩
    造親子關係之必要。
三、證據：提出戶籍謄本二件、成大醫院婦產部優生保健科血緣鑑定報告書、成大醫
    院診斷證明書各一份為證。
乙、被告方面：其自出生後即與原告同住，是同意原告之請求。
    理　　　由
一、按原告之訴，依其所訴之事實，在法律上顯無理由者，法院得不經言詞辯論，逕
    以判決駁回之，民事訴訟法第二百四十九條第二項定有明文。次按確認法律關係
    之訴，非原告有即受確認判決之法律上利益者，不得提起；確認證書真偽或為法
    律關係基礎事實存否之訴，亦同。民事訴訟法第二百四十七條第一項定有明文。
    所謂即受確認判決之法律上利益，係指法律關係之存在否不明確，原告主觀上認
    其在法律上之地位有不妥之狀態存在，且此種不妥之狀態，能以確認判決之除去
    者而言（最高法院五十二年臺上第一二四○號判例參照）。而民事訴訟乃當事人
    於其私法上的權利受到侵害時，得請求法院判決以保護其私權之程序，原告起訴
    欲求利已判決，除須具備實體法上的權利保護要件外，尚須具備訴訟法上之權利
    保護要件（即當事人適格及保護必要）始可。如原告主張之危險，不能以對於被
    告之確認判決將之除去者，即屬欠缺保護必要，應為原告敗訴之判決。
二、經查，本件原告主張之事實，固已提出戶籍謄本二件、成大醫院婦產部優生保健
    科血緣鑑定報告書、成大醫院診斷證明書各一份為證。惟按妻之受胎，係在婚姻
    關係存續中者，依民法第一千零六十三條第一項規定，應推定其所生子女為婚生
    子女，又被告丙○○之母甲○○與蘇文祥於七十八年十一月九日離婚，而被告係
    七十三年一月二十一日生乙情，有戶籍謄本在卷可憑，是被告自受法律推定為蘇
    文祥之婚生子女。而父母與子女間，依民法規定，有互享權利互負義務之法律關
    係存在而成親子關係，被告受法律之推定而為蘇文祥之婚生子女，影響其繼承、
    監護、扶養、保護、教養等一切權利義務，固可提起確認其與蘇文祥間之親子關
    係不存在之訴，以除去其與蘇文祥不實之親子關係（最高法院六十二年十月三十
    日六十二年度第三次民事庭庭推總會議決議（八）、二十三年上字第三四七三號
    判例參照）。然本件原告訴請確認者為確認其與被告間之親子關係存在，並無從
    除去蘇文祥與被告間之親子關係，應認其所提確認之訴欠缺保護必要之要件，依
    據前揭說明，本件原告之訴，屬法律上為顯無理由，本院自得不經言詞辯論，逕
    以判決駁回之。
三、據上論結，本件原告之訴為無理由，依民事訴訟法第二百四十九條第二項、第七
    十八條，判決如主文。
中　　　華　　　民　　　國　　九十一　　年　　　六　　　月　　　三　　　日
~B臺灣嘉義地方法院家事法庭
~B　　法　官　黃仁勇
右為正本係照原本作成
如對本判決上訴應於判決送達後廿日向本院提出上訴狀
中　　　華　　　民　　　國　　九十一　　年　　　六　　　月　　　六　　　日
~B　　書記官　沈秀鈴
